臺灣士林地方法院民事裁定　九十一年度小抗字第二號
　　抗　告　人
　　即　上訴人　乙○○
　　　　　　　　　　　　送達代.
　　相　對　人　甲○○
右抗告人與相對人間請求給付票款事件，抗告人對於民國九十一年一月二十九日本院
士林簡易庭所為第一審之裁定提起抗告，本院裁定如左：
    主      文
抗告駁回。
抗告費用由抗告人負擔。
    理      由
一、抗告意旨略以：本件上訴裁判費，原第一審法院以裁定命上訴人於收受裁定後五
    日補繳，上訴人雖逾原審法院所定之裁定期間，但係於原審法院未認上訴不合法
    予以駁回前，就以掛號信將上訴裁判費之匯票寄達原審法院，詎原審法院於民國
    九十一年二月中再以補正逾期為由，駁回上訴人之上訴，有違法令，請求廢棄原
    裁定，准許上訴人之上訴云云。
二、按提起民事第二審上訴，應依民事訴訟費用法第十八條規定繳納裁判費，此為必
    須具備之程式。上訴不合程式或有其他不合法之情形而可以補正者，原第一審法
    院應定期間命其補正，如不於期間內補正，應以裁定駁回之。民事訴訟法第四百
    三十六條之三十二條、第四百四十二條第二項定有明文。又「上訴程式不備，在
    未經裁判以前，固可隨時補正，但一經裁判駁回之後，即應歸責上訴人自己之過
    失，除有合於再審情形，得提起再審之訴外，別無救濟之途徑。」、「當事人補
    正上訴合法要件之欠缺，須在法院駁回其上訴之裁定評決前為之。」、「抗告人
    將裁判費交付郵務局匯寄於原法院，其交付郵務局之日雖尚在補正期間之內，然
    查抗告人所匯寄之裁判費係於補正期間屆滿後到達於原法院，且在原法院為駁回
    上訴之裁定以後，不得謂抗告人已合法補正。」分別有最高法院十九年聲字第二
    二四號、八十年度台抗字第一三二號、三十三年抗字第三三一號判例可參。
三、經查本件上訴人提起第二審上訴，未據繳納裁判費，經原審法院於九十一年一月
    十五日裁定，限上訴人於收受裁定送達後五日內補正，此項裁定已於九十一年一
    月二十一日送達，有送達證書在卷可稽。上訴人逾期未補正，其上訴不合法，原
    審法乃於九十一年一月二十九日裁定駁回其上訴。雖上訴人將裁判費交付郵務局
    匯寄於原法院，但其所匯寄之裁判費係於補正期間屆滿後，且在原法院為駁回上
    訴裁定以後之九十年一月三十日下午始到達原法院，有聲請繳納裁判費狀之收文
    章可稽，即不得謂抗告人已合法補正。依前揭說明，原審駁回抗告人之上訴，核
    無不合，抗告人之抗告為無理由，應予駁回。
三、依民事訴訟法第四百十六條之三十二條第三項、第四百九十二條、第九十五條、
    第七十八條，裁定如主文。
中　　　華　　　民　　　國　　九十一　　年　　　七　　　月　　  十二　　日
                                    臺灣士林地方法院民事第二庭
~B審判長法官　俞慧君
~B法　　　官　蕭錫証
~B法　　　官　陳靜芬
右為正本係照原本作成
本裁定不得抗告
中　　　華　　　民　　　國　　九十一　　年　　　七　　　月　　 十二　　 日
~B法院書記官　黃秀雲
